臺灣臺北地方法院刑事判決　　　　　　　　　　　　九十三年度易字第一二九三號
　　公　訴　人　臺灣臺北地方法院檢察署檢察官
　　被　　　告　甲○○
右列被告因毒品危害防制條例案件，經檢察官提起公訴（九十三年度毒偵字第一四五
二號），本院合議庭依被告於準備程序進行中為有罪之陳述，裁定由受命法官獨任進
行簡式審判程序審理後，判決如左：
    主  文
甲○○連續施用第二級毒品，累犯，處有期徒刑柒月。扣案之第二級毒品安非他命壹
包（淨重零點伍公克）沒收銷燬之。
    事  實
一、甲○○前因違反毒品危害防制條例案件，經本院於民國八十七年十一月二日以八
    十七年度毒聲字第一二八三號裁定入強制戒治處所執行強制戒治，於八十八年十
    一月十八日強制戒治期滿釋放後，經檢察官於八十八年十一月廿九日以八十八年
    度戒毒偵字第九十四號處分不起訴後，復於八十九年八月間再因施用毒品，經本
    院於八十九年十二月五日以八十九年度易字第二四九六號刑事判決判處有期徒刑
    六月確定，並於八十九年十一月七日送強制戒治，而於九十年六月二十八日停止
    戒治並付保護管束，且於九十年八月二十五日保護管束期滿未經撤銷而以已執行
    論，甲○○並於九十年十一月六日發監執行前揭有期徒刑，而於九十一年五月五
    日執行完畢。詎甲○○猶不知悔改，復基於施用第二級毒品安非他命之概括犯意
    ，自九十三年二月間某日起，連續在其位於桃園縣觀音鄉○○村○○路○段五三
    ０號住處等處施用第二級毒品安非他命數次，嗣於九十三年五月十四日上午十時
    許，在臺北市美麗華飯店內施用第二級毒品安非他命後，行經臺北市○○路、艋
    舺大道口時，為警查獲，並當場扣得第二級毒品安非他命一包（淨重零點五公克
    ），始悉上情。
二、案經臺北市政府警察局萬華分局報告臺灣臺北地方法院檢察署檢察官偵查起訴，
    本院合議庭依甲○○於準備程序進行中為有罪之陳述，裁定由受命法官獨任進行
    簡式審判程序審理。
    理  由
一、訊據被告甲○○就前揭犯行於本院審理時坦承不諱，而被告在臺北市政府警察局
    萬華分局為警查獲時所親採之尿液，經送檢驗結果，呈現安非他命陽性反應，有
    臺灣尖端先進生技醫藥股份有限公司濫用藥物檢驗中心九十三年五月二十七日濫
    用藥物檢驗報告一紙附卷可稽（見九十三年度毒偵字第一四五二號卷第三頁），
    而扣案之白色粉末一包（淨重零點五公克）係第二級毒品安非他命之事實，亦有
    臺北市政府警局萬華分局九十三年五月十四日毒品初步鑑定報告單附卷可參（見
    九十三年度毒偵字第一四五二號卷第十九頁），此外，並有查獲時採證照片在卷
    可資佐證（見九十三年度毒偵字第一四五二號第第二十頁），足認被告之自白確
    與事實相符。再者，被告前於八十七年經送強制戒治後，認無繼續施用毒品傾向
    ，由檢察官以八十八年度戒毒偵字第九四號處分書為不起訴處分確定，嗣於八十
    九年八月間又因施用毒品，經本院送強制戒治且已執行完畢釋放等情，有臺灣高
    等法院被告全國前案紀錄表、八十八年度戒毒偵字第九四號不起訴處分書等在卷
    可憑（見本院卷第五、八、十頁；九十三年度毒偵字第一四五二號卷第四二至四
    五頁），是被告前因施用毒品案件，經強制戒治執行完畢釋放及不起訴處分確定
    後，五年內再犯施用毒品等情，堪予認定，從而本件事證明確，被告施用毒品之
    犯行洵堪認定，應依法論科。
二、核被告所為，係犯毒品危害防制條例第十條第二項之施用第二級毒品罪。被告因
    施用所持有之第二級毒品安非他命，既意在供己之用，其持有之低度行為應為施
    用之高度行為所吸收，不另論罪。又被告先後多次施用第二級毒品犯行，時間緊
    接、方法相同，觸犯構成要件相同之罪名，顯係基於概括犯意為之，應依刑法第
    五十六條連續犯之規定，論以一罪，並加重其刑。被告有如犯罪事實欄所載之前
    案及執行紀錄之事實，有臺灣高等法院被告全國前案紀錄表在卷可徵（見本院卷
    第五、八、十頁），其於受有期徒刑執行完畢未滿五年再犯本件有期徒刑以上之
    罪，為累犯，應依刑法第四十七條規定遞予加重其刑。爰審酌被告施用毒品犯行
    戕害己身、施用毒品之次數、業經強制戒治仍未知悔改，於本院審理時尚能坦認
    犯行態度良好等一切情狀，判處如主文所示之刑，以示懲戒。末查，扣案之第二
    級毒品安非他命一包（淨重零點五公克）係違禁物，應依毒品危害防制條例第十
    八條第一項前段併予宣告沒收銷燬之。
據上論斷，應依刑事訴訟法第二百九十九條第一項前段、第二百七十三條之一第一項
，毒品危害防制條例第十條第二項、第十八條第一項前段，刑法第十一條前段、第五
十六條、第四十七條，判決如主文。
本案經檢察官趙雪瑛到庭執行職務
中　　　華　　　民　　　國　　　九十三　　　年　　　十　　月　　十九　　日
                                      臺灣臺北地方法院刑事第十庭
                                                    法　官  劉煌基
右正本證明與原本無異。
如不服本判決，應於判決送達後十日內向本院提出上訴狀（應抄附繕本）。
                                                    書記官  林妙穗
中　　　華　　　民　　　國　　　九十三　　　年　　　十　　月　　十九　　日
附錄論罪法條：
毒品危害防制條例第十條第二項
施用第二級毒品者，處三年以下有期徒刑。
毒品危害防制條例第十八條第一項
查獲之第一、二級毒品及專供製造或施用第一、二級毒品之器具，不問屬於犯人與否
，均沒收銷燬之；查獲之第三、四級毒品及製造或施用毒品之器具，無正當理由而擅
自持有者，均沒入銷燬之。但合於醫藥、研究或訓練之用者，得不予銷燬。
